---
title: "Встреча Разработчиков FreeBSD на BSDCon 2003"
sidenav: about
---

include::shared/ru/urls.adoc[]

= Встреча Разработчиков FreeBSD на BSDCon 2003

Пятая встреча разработчиков (FreeBSD Developer Summit) состоялась 13 сентября 2003 года в офисе компании Vicor в калифорнийском городе Ричмонд, сразу после конференции BSDCon 2003 в Сан-Матео. Встреча была спонсирована DARPA, NAI Labs и компанией Vicor. Заметки делались Брюсом Махом (Bruce Mah) и были редактировались Мюрреем Стокели (Murray Stokely).

Встреча началась в 10:00am, закончилась в 5:00pm.

== Повестка

* <<intro,Вводная часть / Общая информация о FreeBSD BoF / Рост Проекта>>
* <<re4,Подготовка релизов, RELENG_4>>
* <<re5,Подготовка релизов, HEAD>>

== Участники:

Присутствующие:

* Doug Barton
* David O'Brien
* Matthew Dillon
* Julian Elischer
* Poul-Henning Kamp
* Greg Lehey
* Scott Long
* Warner Losh
* Bruce Mah
* Jun Kuriyama
* Jonathon Mini
* Masafumi Nakane
* Jeff Roberson
* Hiroki Sato
* Gregory Shapiro
* Murray Stokely
* Jacques Vidrine
* Robert Watson

На телефоне:

На встрече придерживался порядок, при котором каждая секция велась отдельным человеком, а затем проходило обсуждение.

'''''

=== Открытие - Robert Watson

Добро пожаловать на пятую Втречу Разработчиков FreeBSD на BSDCon 2003. Спонсорами этого мероприятия выступили:

* Defense Advanced Research Projects Agency (DARPA)
* NAI Labs, the Security Research Division of Network Associates
* Vicor

Спонсоры покрыли стоимость аренды помещений, питание, телефонный доступ и тому подобное.

==== Рост Проекта (от BoF)

Позитивные цифры Netcraft

Активная работа над HEAD даже при выходе `RELENG_3`.

После выхода `RELENG_4` активность работ над `RELENG_3` значительно снизилась.

Большой всплеск коммитов непосредственно перед `RELENG_5_0_0_RELEASE`.

Примерно половина коммиттеров работает над RELENG_4 по сравнению с HEAD. Подразумевается, что основная масса коммитов в RELENG_4 реально должны сначала пройти через HEAD.

Чуть менее половины коммитов относятся к `sys/`

Количество изменений в Perforce примерно вдвое меньше, чем в основном CVS-дереве `src/`.

"RaidFrame пал жертвой сбоя на диске." --scottl

_(Рассмотрено предварительное расписание)_

'''''

[[re4]]
===== Подготовка релизов, RELENG_4 - Murray Stokely

Жалобы на стабильность работы PAE. Определённо потребуется изменить график выпуска 4.9. Необходимо получить доступ к оборудованию для проверки стабильности под высокой нагрузкой. Реально нужна стабильность в случае неиспользования PAE.

Похоже, что потребуется 2-недельная задержка. sam откладывает перенос изменений через MFC, ожидая стабилизации положения. dg хочет удаления всего, что связано PAE. phk полагает, что нужно подождать ещё около 6 недель до принятия окончательного решения по этому вопросу.

====== Обсуждение

*PHK* : Мы можем перенести это в хранилище P4?

*IMP* : Проблема в том, что у пользователей, не использующие PAE (те, у кого есть проблемы) не будет желания использовать его, если его нет в CVS.

*rwatson* : Каков минимальный патч для отката? Нам нужна более полная информация. Имеют ли разработчики PAE время, чтобы работать над этим? Если нет, то нужно эту поддержку исключать.

Двухнедельное ожидание на сбор дополнительной информации для исправления. Нужно уметь воспроизводить ошибку у разработчиков... нужна информация о рабочей нагрузке.

*peter* : Похоже, что он и ps быстро войдут в курс этой проблемы. (Хочет, чтобы silby с ним тесно поработал.)

"Я только что сообщил Полу, что очередной снэпшот, сделанный им, имеет неизвестную ошибку, приводящую к нестабильности работы, и он изо всех сил пытается её исправить." --peter.

'''''

[[re5]]
===== Подготовка релизов, HEAD - Scott Long

"Кто-нибудь, дайте ему платочек, чтобы он смог поплакать без того, чтобы замкнуть свой лэптоп." --peter.

*scottl* : Поддержка amd64 ia64 sparc64.

====== Обсуждение

*marcel* : Новый драйвер uart(4) поддерживает последовательную консоль на машинах HP в кластере. Поддержка машин HP без эмуляции шины ISA теперь находится в CVS. Теперь можно выпускать релизы для любых ia64-машин из CVS.

*imp* : В драйвере uart(4) поддерживается множество различных UART-микросхем. Драйвер puc(4) предназначен для агрегирования многих вещей в одной точке подключения.

Должны ли мы заменить sio(4) на uart(4)? sio(4) больше ориентирован на достижение производительности, uart(4) эе более гибок. В низкой производительности нет ничего хорошего, однако слабые машины не являются целевой платформой для 6.0.

phk хочет знать минимальные требования к оборудованию для релизов. grog говорит, что люди в этом помещении не являются типичными пользователями. Много споров об этом. rwatson: Отложим это до обсуждения 6.0.

Усилия вокруг 5.X должны быть сосредоточены на её стабильности и производительности.

*imp* : Необходимо закрыть все проблемы с поддерживаемым оборудованием и тому подобными вещами.
